臺灣新北地方法院刑事判決
111年度易字第69號
公  訴  人  臺灣新北地方檢察署檢察官
被      告  羅淑珍


上列被告因竊盜案件，經檢察官提起公訴（110年度偵字第19604
號），本院判決如下：
    主  文
羅淑珍犯竊盜罪，處有期徒刑參月，如易科罰金，以新臺幣壹仟
元折算壹日。
    事  實
一、羅淑珍於民國110年4月23日17時52分許，在址設新北市○○區
    ○○路000號之全聯福利中心永和中正門市內，意圖為自己不
    法之所有，基於竊盜之犯意，徒手將門市經理辜本元管領如
    附表所示之物放入購物袋內，未經結帳即徒步離開現場，因
    而竊取得手。旋為該店門市人員發覺，經警據報到場並扣得
    如附表所示之物(業經發還)，而悉上情。
二、案經辜本元訴由新北市政府警察局永和分局報告臺灣新北地
    方檢察署檢察官偵查起訴。
    理  由
一、證據能力部分：
    本判決以下引用被告以外之人於審判外之陳述，其性質屬傳
    聞證據者，檢察官及被告羅淑珍均未於言詞辯論終結前聲明
    異議（見本院易字卷第203至207頁），本院審酌該等陳述做
    成之情形，核無違法或不當，認其均有證據能力。又本案認
    定事實引用之卷內其餘非供述證據，並無證據證明係公務員
    違背法定程序取得，依刑事訴訟法第158 條之4 規定反面解
    釋，亦有證據能力。
二、認定事實所憑證據及理由： 
    訊據被告固坦承於上開時、地有徒手將如附表所示之物放入
    購物袋內，惟矢口否認有何竊盜犯行，辯稱：我帶出店外前
    都已經由我2位女生朋友結完帳，我沒有竊取如附表所示之
    物云云。經查：
  ㈠被告曾於上開時間、地點，將告訴人辜本元管領如附表所示
    物品放入購物袋內，未經結帳即徒步離開現場等情，業經證
    人即告訴人辜本元於警詢指證明確（見偵卷第21至23頁），
    復有本院勘驗店內監視器畫面筆錄及擷圖在卷可佐（見本院
    易字卷第153至188頁），上開事實應堪認定。
  ㈡被告雖以前詞置辯，惟本院勘驗卷內全部監視器錄影檔案之
    結果，被告於上開時間、地點之行徑如下(見本院易字卷第1
    53至188、203、209至327頁)：
  ⒈畫面顯示時間為17時51分至18時10分49秒，一名身穿淺色上
    衣、黑褲、紅色拖鞋，頭綁低馬尾、戴眼鏡，身上背著一只
    深色斜背包之女子（下稱甲女，即被告），左肩和胸前分別
    掛著深色不透明之側背袋及小型手機包，右手提著裝有物品
    之橘色及白色半透明塑膠提袋，獨自一人經玻璃感應門進入
    事發商店內，便依序行經蔬果類商品貨架區、鮮蔬類冷藏櫃
    區、蛋糕甜點冷藏櫃區、生鮮冷藏櫃區、飲料冷藏櫃區，隨
    後又走進其他商品貨架間，持續於貨架間穿梭。甲女於過程
    中陸續將商店內之商品裝進所提之塑膠提袋內，亦數度自其
    左肩上之深色不透明側背袋內取出空塑膠提袋以裝載商品，
    並走回蔬果類商品貨架區，委身蹲於貨架旁，將滿載物品之
    塑膠提袋置於該處，並持續於該處徘徊。
　⒉畫面顯示時間為18時10分50秒至18時16分4秒，甲女走回蔬果
    類商品貨架區，並蹲於一旁，起身後，可見其雙手均提有數
    只滿載物品之塑膠提袋，便移動至其他商品貨架間，並在回
    到生鮮冷藏櫃附近佇立數分鐘後，又移動至其他商品貨架間
    ，期間未見甲女與任何人交談。
  ⒊畫面顯示時間為18時16分5秒至18時17分52秒，甲女走進酒類
    商品貨架區，並緩慢往結帳櫃檯區移動，隨後便趁商店員工
    彎腰背對櫃檯時，快步穿越1號及2號結帳櫃檯間，過程中亦
    不時望向1號結帳櫃檯查看，並於結帳櫃檯前原地徘徊，左
    右張望，甲女隨後便自商店之另一道玻璃感應門離去，期間
    亦未見甲女與任何人交談。
　㈢由上開勘驗結果可知，自被告入店至出店，並未見被告所謂
    朋友幫忙結帳等情，被告空言否認，與客觀事證不符，且迄
    至言詞辯論終結，始終無法提出友人姓名或代為結帳之發票
    ，以實其說，實難憑採。再者，本案偵辦過程係警方當場查
    獲被告，並扣得全部所竊物品，警方並非僅擷取部分監視器
    畫面，而係逐一過濾調閱之監視器畫面尋找有無被告所辯朋
    友結帳等情，有永和分局得和派出所警員熊禮帆製作之職務
    報告在卷可參(見偵卷第41頁)，佐以告訴人所為指證明確，
    而本案作為補強證據之監視器影像經本院勘驗亦清楚可供辨
    識，是上開事實堪以認定。被告辯稱朋友已代為結帳乙節，
    不足採信。從而，本案事證明確，被告所為堪以認定，應依
    法論科。
三、論罪科刑：
  ㈠核被告所為，係犯刑法第320條第1項之竊盜罪。
  ㈡爰以行為人責任為基礎，審酌被告不思以合法、正當之途徑
    取得所需之物，而恣意竊取他人所有之財物，實有不該，兼
    衡被告犯後否認犯行之犯後態度；扣案如附表所示之物均已
    發還告訴人；被告前因竊盜案件，業經臺灣臺北地方法院以
    107年度易字第642號判決判處有期徒刑4月確定，於107年10
    月7日執行完畢之前案紀錄（檢察官並未主張並具體指出構
    成累犯且應加重之事由，惟本院仍得就上開被告負面品行加
    以審酌）、除上開罪刑執行完畢外之其餘犯罪前科亦均為竊
    盜、本次犯罪之目的、手段、所竊取物品之種類為食物或飲
    料、數量共24件、價值共新臺幣1,327元；自陳大學畢業之
    智識程度，擔任房屋仲介，一個人獨自居住，生活沒有困難
    之生活狀況等一切情狀（見本院易字卷第206頁），量處如
    主文所示之刑，並諭知如易科罰金之折算標準。
四、沒收部分：
    查被告所竊取如附表所示之物，雖為其犯罪所得，惟已實際
    返還予告訴人，有贓物認領保管單1紙在卷可稽(見偵卷第39
    、40頁)，爰依刑法第38條之1第5項規定，不予宣告沒收或
    追徵。
據上論斷，應依刑事訴訟法第299條第1項前段，判決如主文。
本案經檢察官林珮菁提起公訴，檢察官簡志祥到庭執行公訴。
中　　華　　民　　國　　111 　年　　7 　　月　　29　　日
                  刑事第十四庭  法　官　梁家贏
上列正本證明與原本無異。
如不服本判決，應於判決送達後20日內敘明上訴理由，向本院提
出上訴狀 (應附繕本) ，上訴於臺灣高等法院。其未敘述上訴理
由者，應於上訴期間屆滿後20日內向本院補提理由書「切勿逕送
上級法院」。
                                書記官  巫茂榮
中　　華　　民　　國　　111 　年　　8 　　月　　5 　　日
附表：
編號 竊取物品（新臺幣） 備註 1 美國高甜柳橙1袋（價值117元） 被告犯罪所得之物，已於110年4月23日發還予告訴人辜本元（見偵卷第35、37頁扣押物品目錄表、第39、40頁贓物認領保管單、第59頁收銀機銷售查詢） 2 花雕雞丁2包(價值218元）  3 家庭號鳳梨1盒（價值79元）  4 金錢牛肚絲4盒(價值276元）  5 小菠蘿1袋（價值59元）  6 溏心蛋1包（價值55元）  7 黑糖核桃吐司1袋（價值55元）  8 卜蜂輕食沙拉胸2袋（價值104元）  9 阿薩姆茶葉蛋1包（價值49元）  10 芋頭甜湯1碗（價值45元）  11 鮮果盒雙色B款1盒（價值39元）  12 壹把蕉金1袋（價值39元）   13 貝納頌鑑賞咖啡2瓶（價值69元）  14 爆汁豆干切1盒(價值35元）  15 素飄香野菜多麵1碗(價值31元）  16 嚴選雙蕉1袋(價值25元）  17 義美無糖黑豆奶1瓶(價值20元）  18 活益多減糖1瓶(價值12元）  
附錄本案論罪科刑法條全文：
中華民國刑法第320條第1項：
意圖為自己或第三人不法之所有，而竊取他人之動產者，為竊盜
罪，處5年以下有期徒刑、拘役或50萬元以下罰金。